最高法院刑事判決　　　　　　　　　　　　　　　九十一年度台上字第一八六一號
　　上　訴　人　甲○○
右上訴人因違反公職人員選舉罷免法案件，不服台灣高等法院台中分院中華民國九十
一年一月二日第二審判決（九十年度上訴字第一九九二號，起訴案號：台灣苗栗地方
法院檢察署八十九年度偵字第一二五號），提起上訴，本院判決如左：
    主  文
上訴駁回。
    理  由
按刑事訴訟法第三百七十七條規定：上訴於第三審法院，非以判決違背法令為理由，
不得為之。是提起第三審上訴，應以原判決違背法令為理由，係屬法定要件，如果上
訴理由狀未依據卷內訴訟資料，具體指摘原判決不適用何種法則或如何適用不當，或
所指摘原判決違法情事，顯與法律規定得為第三審上訴理由之違法情形，不相適合時
，均應認其上訴為違背法律上之程式，予以駁回。上訴意旨略以：公職人員選舉罷免
法第九十二條之誹謗罪，須行為人在主管選舉機關公告選舉活動期間內，對已公告確
定之候選人為之，始能成立，本件主管選舉機關於民國八十七年一月十三日公告候選
人名單，同年一月十四日至二十三日為競選活動期間，原判決既認定上訴人甲○○於
八十七年一月十一日散布該文宣，顯非在競選活動期間對已公告之候選人所為，應不
成立犯罪，原判決認上訴人犯罪，有不適用法則之違誤云云。惟查原判決綜合全部證
據資料審酌判斷，認定上訴人罪證明確，因而維持第一審論處上訴人意圖使候選人不
當選，以文字、圖畫，散布不實之事，足以生損害於他人罪刑，已詳敘所憑證據與認
定之理由，而以上訴人否認犯罪之所辯，不足採信，且公職人員選舉罷法第九十二條
之罪，只須知悉何人為候選人，而於選舉期間內，意圖使候選人不當選，以文字、圖
畫、錄音、錄影、演講或他法散布謠言或傳播不實之事，足以生損害於公眾或他人，
即足當之，並未明定須於競選活動期間內對已公告之候選人為之，為導正但求勝選不
擇手段之劣質選舉文化，上訴人於候選人抽籤完畢後，意圖使已登記參選且抽得第一
號之黃芳椿不當選，散布不實之文宣，已與該罪之構成要件相當等情，亦於理由內說
明綦詳。經核所為論敘均與卷內證據資料相符，其證據之取捨與證據證明力判斷職權
之行使暨法則適用之論敘，均無違背證據法則與實定法則。從形式上觀察，並無違背
法令之情形存在。上訴意旨置原判決理由已明白論斷之事項於不顧，仍執陳詞，指摘
原判決不適用法則，自非適法之第三審上訴理由。應認其上訴違背法律上之程式，予
以駁回。
據上論結，應依刑事訴訟法第三百九十五條前段，判決如主文。
中      華      民      國    九十一    年      四      月      四      日
                              最高法院刑事第二庭
                                  審判長法官  洪  清  江
                                        法官  李  伯  道
                                        法官  呂  丹  玉
                                        法官  陳  世  淙
                                        法官  洪  佳  濱
      右正本證明與原本無異
                                              書  記  官
中      華      民      國    九十一    年      四      月     十一     日
